臺灣臺中地方法院刑事判決　　　　　　　　　　　　九十三年度訴字第二九一九號
　　公　訴　人　臺灣臺中地方法院檢察署檢察官
　　被　　　告　乙○○
右列被告因違反毒品危害防制條例案件，經檢察官提起公訴（九十三年度偵字第一七
０四六號、九十三年度偵續字第一七四號），本院判決如左：
    主  文
乙○○連續轉讓第一級毒品，處有期徒刑壹年肆月。
    事  實
一、乙○○基於轉讓第一級毒品海洛因之概括犯意，連續於民國九十二年四、五月間
    某日（起訴書誤為九十一年十一月中旬某日）及同年七月九日中午十一時多許，
    在臺中縣后里鄉○○路五二０巷三弄三號住處，轉讓第一級毒品海洛因給甲○○
    ，由其以將海洛因羼入香煙點火吸用方式施用。另連續於九十二年六月中旬某日
    、九十二年七月六日某時，在上址轉讓第一級毒品海洛因給丙○○，由其以將海
    洛因羼入香煙點火吸用方式施用。嗣於九十二年七月九日下午四時三十分許，為
    警在上址查獲乙○○施用第一級毒品海洛因及第二級毒品安非他命（另經本院判
    處有期徒刑四月確定），並扣得其施用之第一級毒品海洛因六包（標示ＨＲ+，
    合計淨重一．二七公克，包裝重二．０五公克，純度十二．二五％，純質淨重０
    ．九四公克）、第二級毒品安非他命毛重０．四公克、電子秤一台、分裝袋一包
    、帳冊二本、備忘錄五張、安非他命吸食器一組等物。
二、案經臺中縣警察局移送臺灣臺中地方法院檢察署檢察官偵查起訴。
    理  由
一、訊據被告乙○○對上開轉讓第一級毒品海洛因事實坦承不諱，核與證人甲○○、
    丙○○於偵查中證述情節大致相符。其原雖於準備程序中辯稱僅只是與證人甲○○、丙○○一起施用，並非轉讓毒品云云，惟其於偵查中及本院審理中就無償轉
    讓毒品與證人甲○○、丙○○等情供述甚明。被告於偵查中自承證人丙○○知道
    其有拿毒品回來，想來向其拿來用，其有請過證人丙○○二、三次海洛因，都沒
    有收錢等語，復供稱：九十二年六月中旬及七月六日有拿海洛因給證人丙○○吃
    ，九十一年十一月中旬及九十二年七月九日中午十二時許，有拿給證人甲○○吃
    ，這四次是請他們二人的，其認罪等語，繼供稱：其各轉讓毒品給證人甲○○及
    丙○○各二次，時間均忘記了，其只記得免費提供海洛因各二次等語。證人甲○○於偵查中證稱被告有請過其一次毒品，時間太久已不記得了等語，復於審理中
    證稱：被告有時候請其海洛因，有請過二次，地點在被告住處，查獲當日早上十
    一時多許，被告以香煙請，香煙摻入海洛因等語，另證稱：被告第一次請其施用
    是在被抓前二、三個月，也在被告家中，被告是請其毒品，不是販賣，所謂「請
    」是指告拿煙給其，裡面摻入海洛因，其並未付款，就是朋友間請其吸用不用錢
    ，至於其先前訊問時所稱九十一年十一月間是另外一個案件，當時只有施用安非
    他命，並沒有施用海洛因，被告第一次請其施用海洛因是九十二年四、五月間等
    語。又證人丙○○於偵查中證稱：其並未向被告買毒品，這兩次都是被告請的等
    語。復於本院審理中證稱：在查獲前一、二月，其第一次施用毒品海洛因，是被
    告請其施用的，地點在被告住處，其於警詢時供稱係向被告買毒品並不正確，其
    沒有買，是被告請的，後來其交付新臺幣（下同）一千元及五百元也是後來買來
    一起施用等語。渠等雖就詳細時間供述及證述內容或有先後不一及彼此出入之情
    形，惟就被告乙○○確有無償提供第一級毒品海洛因分別供證人甲○○及丙○○
    施用之事實，所述互核相符，應堪採信。本件事證明確，被告犯行洵堪認定。
二、核被告乙○○所為，係犯毒品危害防制條例第八條第一項之轉讓第一級毒品罪。
    被告持有第一級毒品之低度行為，為其轉讓第一級毒品之高度行為所吸收，不另
    論罪。被告先後四次犯行，時間緊接，犯罪構成要件相同，顯係基於概括之犯意
    反覆而為，為連續犯，應依刑法第五十六條之規定論以一罪，並加重其刑。爰審
    酌被告犯罪之提供毒品供友人施用之動機、目的、手段、次數非多、毒品量非鉅
    ，轉讓人數僅二人，其應係零星提供少量毒品供友人施用，尚非窮兇極惡，而被
    告於偵查中坦認犯行，嗣於本院準備程序及審理中復砌詞圖卸，待檢察官詰問證
    人甲○○、丙○○後方始俯首認罪之犯後態度等一切情狀，量處如主文所示之刑
    。至扣案之第一級毒品海洛因六包（標示ＨＲ+，合計淨重一．二七公克，包裝
    重二．０五公克，純度十二．二五％，純質淨重０．九四公克）、第二級毒品安
    非他命毛重０．四公克，係被告所有自己施用毒品所用之物，業據被告於本院審
    理時供述明確，雖均係違禁物，惟尚與其轉讓第一級毒品之犯行無關，爰不於本
    案宣告沒收銷燬之，扣案電子秤一台、分裝袋一包，被告辯以並非其所有，另扣
    案帳冊二本、備忘錄五張、安非他命吸食器一組，被告坦承其係所有，惟均無積
    極證據可證與本件轉讓第一級毒品犯行有何關連，亦無從併予宣告沒收，附此敘
    明。
據上論斷，應依刑事訴訟法第二百九十九條第一項前段，毒品危害防制條例第八條第
一項、刑法第十一條前段、第五十六條，判決如主文。
中      華      民      國      九十四      年      三    月    十七    日
                                  臺灣臺中地方法院刑事第十四庭
                                      審判長法  官  楊真明
                                            法  官  黃渙文
                                            法  官  陳  葳
右正本證明與原本無異
如不服本判決，應於收受本判決後十日內向本院提出上訴書狀，其未敘述上訴理由者
，並得於提起上訴後十日內向本院補提理由書狀（均須按他造當事人之人數附繕本）
「切勿逕送上級法院」
                                          書記官
中     華       民      國      九十四      年      三     月     十七  日
附錄法條：
毒品危害防制條例第八條：
轉讓第一級毒品者，處一年以上七年以下有期徒刑，得併科新台幣一百萬以下罰金。
轉讓第二級毒品者，處六月以上五年以下有期徒刑，得併科新台幣七十萬元以下罰金
。
